【裁判字號】    89,上易,1549
【裁判日期】    890928
【裁判案由】    傷害
【裁判全文】
臺灣高等法院臺南分院刑事判決          八十九年度上易字第一五四九號  Ａ
      上  訴  人
      即  被  告  甲  ○  ○
右上訴人因傷害案件，不服臺灣臺南地方法院八十九年度易字第一六三五號中華民國
八十九年七月十九日第一審判決（起訴案號：臺灣臺南地方法院檢察署八十九年度偵
字第五六六二號），提起上訴，本院判決如左：
      主      文
上訴駁回。
      事      實
一、甲○○與乙○○係夫妻，於民國八十八年十二月十一日晚上七時許，在臺南市○
    ○街五六巷三一弄三四號，二人因細故發生爭執，甲○○竟基於傷害之犯意，出
    手毆打乙○○，造成乙○○受有左頭頂瘀腫二處（分別為二×二公分、二×一．
    五公分）、右頭頂部瘀腫（二×一．五公分）、後頭部瘀腫（二×二公分）、左
    額頭部挫傷（三×二公分）併瘀腫（四×三公分）、左臉頰瘀腫（三×一．五公
    分）、上嘴唇瘀腫（一×○．五公分）、左前臂挫傷（○．六×○．四公分）、
    右前臂挫傷（三×○．五公分）等傷害。
二、案經乙○○訴請臺灣臺南地方法院檢察署檢察官偵查起訴。
      理      由
一、訊據上訴人即被告甲○○雖坦承於右開時、地打告訴人乙○○一巴掌等情，惟辯
    稱：其打告訴人一巴掌，並非故意傷害被害人，其只是打被害人一巴掌，不應該
    有診斷書那樣之傷害，被害人只想拿其傷害之事實請求離婚云云。經查，被告於
    右揭時、地毆打告訴人之事實，業據告訴人於偵查中指訴甚明，復有臺南市○○
    路九十號十全診所出具之診斷證明書一份附於偵查卷可資佐證，從告訴人所受上
    開傷勢，應非告訴人自傷以誣陷被告。至被告所提出錄音譯文等資料，與本案被
    告所犯傷害罪無直接關係，本院無審酌必要，被告所辯，為卸責之詞，不足採信
    ，事證明確，被告犯行堪以認定。
二、核被告所為，係犯刑法第二百七十七條第一項之普通傷害罪。原審認被告罪證明
    確，適用刑法第二百七十七條第一項、第四十一條，罰金罰鍰提高標準條例第一
    條前段、第二條之規定，並審酌被告犯罪之動機、目的、手段、所生危害、犯後
    態度等一切情狀，判處被告有期徒刑三月，如易科罰金，以三百元折算一日，認
    事用法均無違誤，量刑及易科罰金折算標準之諭知亦妥適。上訴意旨仍執陳辭，
    指摘量刑過重云云，為無理由，應予駁回。
據上論結，應依刑事訴訟法第三百六十八條，判決如主文。
本案經檢察官李傳來到庭執行職務。
中    華    民    國      八十九      年      九      月      二十八    日
                                  臺灣高等法院臺南分院刑事第二庭
                                      審判長法官  游    明    仁
                                            法官  林    永    茂
            法官  陳    清    溪
右正本證明與原本無異。
不得上訴。
                                      法院書記官  嚴    巧    花
中    華    民    國      八十九      年      九      月     三十       日
附錄法條：
刑法第二百七十七條第一項
傷害人之身體或健康者，處三年以下有期徒刑、拘役或一千元以下罰金。


司法院資訊處製作；財團法人民間司法改革基金會備份。
